---
output: github_document
---

<!-- README.md is generated from README.Rmd. Please edit that file -->

```{r, include = FALSE}
knitr::opts_chunk$set(
  collapse = TRUE,
  comment = "#>",
  fig.path = "man/figures/README-",
  out.width = "100%"
)
```

# HIAestim

<!-- badges: start -->
[![R-CMD-check](https://github.com/texcalac/HIAestim/actions/workflows/R-CMD-check.yaml/badge.svg)](https://github.com/texcalac/HIAestim/actions/workflows/R-CMD-check.yaml)
<!-- badges: end -->

El objetivo del paquete **HIAestim** es facilitar las estimaciones de casos atribuibles en el marco de una Evaluación de impacto en salud.

Los datos contenidos son ficticios y sólo pretenden mostrar la estructura de la malla de datos y el formato requerido para cada variable.

## Instalación

Usted podrá instalar la última versión del paquete **HIAestim** siguiendo las indicaciones que a continuación se le muestran:

``` r
# install.packages("devtools")
devtools::instal_github("texcalac/HIAestim")
```

## Ejemplo

Este es un ejemplo básico del funcionamiento del paquete.

1. Active el paquete en su sesión

```{r load_library}
library(HIAestim)
```

2. Cargamos la malla de datos de ejemplo

```{r}
data(hia_data)
```

3. Calculamos los casos atribuíbles usando valores por default

```{r ejem_pm25_simple}
hia_pm25(hia_data, cf = 10)

```

4. Calculamos los casos atribuíbles especificando una distinta FCR

```{r ejem_pm25_complex}
hia_pm25(hia_data, uc = 10, cf = 12, fcr.low = 1.040, fcr.mean = 1.062, fcr.high = 1.083)

```

Puede exportar sus estimaciones para agregarlas a la escala que se requiera.



