---
output: github_document
---

<!-- README.md is generated from README.Rmd. Please edit that file -->

```{r, include = FALSE}
knitr::opts_chunk$set(
  collapse = TRUE,
  comment = "#>",
  fig.path = "man/figures/README-",
  out.width = "100%"
)
```

# HIAestim

<!-- badges: start -->
<!-- badges: end -->

El objetivo del paquete **HIAestim** es facilitar las estimaciones de casos atribuibles en el marco de una Evaluación de impacto en salud.

Los datos contenidos son ficticios y sólo pretenden mostrar la estructura de la malla de datos y el formato requerido para cada variable.

## Instalación

Usted podrá instalar la última versión del paquete **HIAestim** siguiendo las indicaciones que a continuación se le muestran:

``` r
# install.packages("devtools")
devtools::instal_github("texcalac/HIAestim")
```

## Ejemplo

Este es un ejemplo básico del funcionamiento del paquete.

1. Active el paquete en su sesión

```{r load_library}
library(HIAestim)
```

2. Cargamos la malla de datos de ejemplo

```{r echo=FALSE}
hia_data <-
  data.frame(cvegeo = c("01", "02", "03", "04", "05"),
             area_name = c("area_1", "area_2", "area_3", "area_4", "area_5"),
             population = c(749982, 400161, 417416, 60847, 199224),
             concentration = c(21.8, 25.8, 24.5, 21.6, 17.7),
             cases = c(4070, 3004, 2959, 4038, 806))
```

```{r}
hia_data
```

3. Calculamos los casos atribuíbles usando valores por default

```{r ejem_pm25_simple}
hia_pm25(hia_data, cf = 10)

```

4. Calculamos los casos atribuíbles especificando una distinta FCR

```{r ejem_pm25_complex}
hia_pm25(hia_data, uc = 10, cf = 12, fcr.low = 1.040, fcr.mean = 1.062, fcr.high = 1.083)

```

Puede exportar sus estimaciones para agregarlas a la escala que se requiera.



